【裁判字號】    99,抗,172
【裁判日期】    990813
【裁判案由】    本票裁定
【裁判全文】
臺灣板橋地方法院民事裁定               99年度抗字第172號
抗  告  人  甲○○
相  對  人  乙○○
上列當事人間聲請本票裁定准予強制裁定事件，抗告人對於本院
中華民國99年7月7日99年度司票字第3245號裁定提起抗告，本院
裁定如下：
    主    文
抗告駁回。
抗告程序費用由抗告人負擔。
    理    由
一、按「執票人向本票發票人行使追索權時，得聲請法院裁定後
    強制執行」票據法第123 條定有明文。又按「本票執票人，
    依票據法第123 條規定，聲請法院裁定許可對發票人強制執
    行，係屬非訟事件，此項聲請之裁定，及抗告法院之裁定，
    僅依非訟事件程序，以審查強制執行許可與否，並無確定實
    體上法律關係存否之效力，如發票人就票據債務之存否有爭
    執時，應由發票人提起確認之訴，以資解決」。另「本件本
    票既載明免除作成拒絕證書，則執票人（即再抗告人）聲請
    裁定准予強制執行時，自毋庸提出已為付款提示之證據。且
    本票執票人依票據法第123 條規定向本票發票人行使追索權
    ，聲請法院裁定准予強制執行，係屬非訟事件，對於此項聲
    請所為裁定，僅依非訟事件程序，就本票形式上之要件是否
    具備予以審查為已足。相對人尚郁公司等如主張再抗告人未
    為提示，依票據法第124 條準用同法第95條但書之規定，應
    由其負舉證之責」，此分別有最高法院57年台抗字第76號判
    例、84年度台抗字第22號裁判意旨可茲參照。
二、本件相對人主張：伊執有抗告人等簽發如附表所示之本票，
    並記明免除作成拒絕證書之本票6紙，詎經付款之提示後未
    獲清償，依票據法第123條之規定聲請裁定許可強制執行等
    情，業據相對人提出本票6紙為證，原裁定予以准許，即無
    不合。
三、抗告人抗告意旨雖以：系爭本票未經提示或要求承兌，自無
    法計算遲延利息，且以本票到期日作為利息起算日，亦不正
    確，原裁定顯有違誤，爰提起抗告，聲明廢棄原裁定等語。
    經查，本件抗告人主張相對人未為付款提示，不符票據法第
    123 條規定之法定要件等語，惟揆諸上開說明，系爭本票既
    已載明免除作成拒絕證書，相對人即執票人在票載到期日後
    ，聲請本院裁定准予強制執行時，自毋庸提出已為付款提示
    之證據，抗告人如主張相對人未為提示，依票據法第124 條
    準用同法第95條但書之規定，應由抗告人等負舉證之責，抗
    告人此所辯，尚屬不能證明。又按執票人向匯票債務人行使
    追索權時，得要求左列金額：一被拒絕承兌或付款之匯票金
    額，如有約定利息者，其利息。二自到期日起如無約定利率
    者，依年利六釐計算之利息。三作成拒絕證書與通知及其他
    必要費用。票據法第97條定有明文。此依同法第124 條之規
    定，於本票準用之。核抗告人另空言泛稱系爭本票自到期日
    起算利息不正確云云，於法亦顯屬無據。故抗告人等上開抗
    告各節，或為非訟程序尚不得加以審究，或為不能證明，自
    仍應為許可強制執行之裁定。從而，抗告意旨指摘原裁定不
    當，求予廢棄，並無理由，應予駁回。
四、據上論結，本件抗告為無理由，應依非訟事件法第46條、第
    21條第2項，民事訴訟法第495條之1第1項、第449條第1項、
    第95條、第78條，裁定如主文。
中    華    民    國    99    年    8     月    13    日
                                法  官  吳振富
以上正本證明與原本無異。
對於本裁定不得再抗告。
中    華    民    國    99    年    8     月    13    日
                                書記官  江文彬

司法院資訊處製作；財團法人民間司法改革基金會備份。
